臺灣臺北地方法院刑事判決　　　　　　　　　　　　九十三年度交易字第一二七號
　　公　訴　人　臺灣臺北地方法院檢察署檢察官
　　被　　　告　甲○○
右列被告因過失傷害案件，經檢察官提起公訴（九十三年度偵字第一六八一號），被
告於準備程序進行中就被訴事實為有罪之陳述，本院合議庭裁定由受命法官獨任行簡
式審判程序判決如左：
    主  文
甲○○因過失傷害人，處拘役肆拾日，如易科罰金，以佰元折算壹日。
    事  實
一、甲○○於民國九十二年四月七日上午十時四十五分許（起訴書誤載為凌晨零時許
    ，應予更正），駕駛車號ＣＯ－七二一○號自小客車，沿臺北市○○○路北往南
    行駛，行至重慶北路、忠孝西路之交岔路口，欲左轉忠孝西路續往東行，原應注
    意汽車行駛時，駕駛人應注意車前狀況，隨時採取必要之安全措施，且行近行人
    穿越道前，遇有行人穿越時，無論有無交通警察指揮或號誌指示，均應暫停讓行
    人先行通過，而依當時天候晴、日間有自然光線、路面無缺陷、無障礙物、視距
    良好，並無不能注意之情事，竟於左轉時僅注意右側與其駕駛車輛同時左轉之大
    客車，而疏未注意在該路口東側之行人穿越道附近適有乙○○在該處北往南行走
    穿越道路，致於左轉行進間撞及乙○○，使乙○○受有右膝、右踝挫傷、右踝、
    右足處擦傷等傷害。甲○○於肇事後未被有偵查犯罪職權之機關或公務員發覺前
    即主動報警，並向據報到場處理之臺北市政府警察局中正第一分局交通分隊警員
    坦承肇事自首接受裁判。
二、案經乙○○訴請臺灣臺北地方法院檢察署檢察官偵查起訴，嗣由本院合議庭裁定
    由受命法官獨任進行簡式審判程序。
    理  由
一、訊據被告甲○○對於右揭犯罪事實皆坦承不諱，核與告訴人證述之事故情節大抵
    相符（本院九十三年七月十四日審判筆錄參照），此外，復有道路交通事故現場
    圖、調查報告表、交通事故談話紀錄表、道路交通事故補充資料表、及現場照片
    等件在卷可資佐證（偵卷第十三至十六頁、第十八至二十一頁參照）。告訴人確
    因本件事故受有事實欄所載之傷害，亦有臺北市立中興醫院出具之診斷證明書附
    卷足憑（他卷第五頁參照）。告訴人雖一再指稱當日其係行走在行人穿越道上遭
    被告駕駛之自小客車左前輪碾壓右腳掌，惟此為被告所否認，並稱：伊撞及告訴
    人之處雖甚靠近肇事路口東側之行人穿越道，然並非在行人穿越道上等語。經查
    ：告訴人雖稱其係行走在肇事路口東側行人穿越道中心處，遭被告駕駛之左轉車
    左前輪碾壓其右腳掌，惟其亦稱：當日其腳掌遭被告之車左前輪壓住伸不出來，
    其遂拍打該車車窗，不知該車是停車或採取其他措施後其方能將腳伸出等語。被
    告之車既係在左轉行進間左前輪碾壓告訴人之右腳掌，且致告訴人之腳掌無法自
    輪胎下伸出，由是可知斯時被告之車速甚緩。而被告係於告訴人示意後旋即將車
    停下，衡情該車靜止之處與碾壓告訴人腳掌之處應相距不遠。觀諸卷附現場圖（
    偵卷第十三頁參照），被告之車於事發後停放位置僅車尾部位位在路口東側行人
    穿越道上（該車左後車角與該行人穿越道東緣之垂直距離為一公尺），車頭則已
    超過該行人穿越道，以該車停放之位置、角度觀察，尚難遽認告訴人之右腳掌遭
    被告之車左前輪碾壓之處，確實位於該行人穿越道上，告訴人前開陳述，誠難遽
    認與事實相符。
二、按汽車行駛時，駕駛人應注意車前狀況，隨時採取必要之安全措施；汽車行近行
    人穿越道前，應減速慢行，遇有行人穿越時，無論有無交通警察指揮或號誌指示
    ，均應暫停讓行人先行通過，道路交通安全規則第九十四條第三項、第一百零三
    條分別定有明文，被告為已考領駕照之駕駛人，對此實難諉稱不知。而依卷附道
    路交通事故調查報告表所載，事發當時天候晴、日間有自然光線、路面無缺陷、
    無障礙物、視距良好，並無使被告不能注意肇事路口東側行人穿越道附近有行人
    穿越道路動態之情，被告自陳：伊於肇事路口駕車左轉時，右邊有一部大客車也
    要左轉，伊遂停車禮讓該車，伊注意看該大客車轉彎以後再起步左轉，因起步前
    疏於注意左方，故一起步就壓到告訴人等語（本院九十三年五月十一日準備程序
    筆錄參照），顯然被告駕車在肇事交岔路口左轉之際，並未確實注意該路口東側
    行人穿越道附近之行人動態，致於左轉行進間撞及在該處穿越道路之告訴人而肇
    事，其對本件事故之發生為有過失，至臻明確。又被告之過失行為與告訴人因本
    件事故所受傷害間，有相當因果關係，綜上，本件事證明確，被告犯行堪予認定
    。
三、核被告所為，係犯刑法第二百八十四條第一項前段之過失傷害罪。被告駕車撞及
    告訴人之處，雖與行人穿越道距離甚近，但並非在行人穿越道上，前已述及，是
    以尚難適用道路交通管理處罰條例第八十六條第一條規定加重其刑。又被告於肇
    事後未被有偵查犯罪職權之機關或公務員發覺前，即主動報警，並向據報到場處
    理之臺北市政府警察局中正第一分局交通分隊警員坦承肇事，業據告訴人證述明
    確，並有自首調查表在卷可稽（偵卷第十七頁參照），為對於未發覺之罪自首而
    接受裁判，應依刑法第六十二條前段規定減輕其刑。爰審酌被告之過失情節尚稱
    輕微、告訴人所受傷害並非至為嚴重、被告於事發後坦承犯行，態度良好，且非
    無意賠償告訴人所受損害等各項情狀，量處如主文所示之刑，並諭知易科罰金之
    折算標準，以資懲儆。
據上論斷，依刑事訴訟法第二百七十三條之一第一項、第二百九十九條第一項前段，
刑法第二百八十四條第一項前段、第六十二條前段、第四十一條第一項前段，罰金罰
鍰提高標準條例第一條前段、第二條，判決如主文。
本案經檢察官蔡秋明到庭執行職務
中　　　華　　　民　　　國　　九十三　　年　　　七　　　月　　 廿八 　　日
                                      臺灣臺北地方法院交通法庭
                                          法  官 陳婷玉
右正本證明與原本無異。
如不服本判決，應於判決送達後十日內，向本院提出上訴狀。
                                          書記官 陳弘文
中　　　華　　　民　　　國　　九十三　　年　　　七　　　月　　 廿八 　　日
附錄本案所犯法條全文：
中華民國刑法第二百八十四條
(過失傷害罪)
因過失傷害人者，處六月以下有期徒刑、拘役或五百元以下罰金，致重傷者，處一年
以下有期徒刑、拘役或五百元以下罰金。
從事業務之人，因業務上之過失傷害人者，處一年以下有期徒刑、拘役或一千元以下
罰金，致重傷者，處三年以下有期徒刑、拘役或二千元以下罰金。
